【裁判字號】    89,訴,124
【裁判日期】    890428
【裁判案由】    違反電業法
【裁判全文】
臺灣屏東地方法院刑事判決                          八十九年度訴字第一二四號
    公  訴  人  臺灣屏東地方法院檢察署檢察官
    被      告  乙○○
右列被告因違反電業法案件，經檢察官提起公訴（八十九年度偵字第七四八號），本
院判決如左：
     主  文
乙○○損壞公務員職務上委託第三人掌管之文書，處有期徒刑肆月，緩刑貳年。
     事  實
一、乙○○前向公營事業機關台灣電力股份有限公司（下稱甲○公司）申請用電，而
    由甲○公司在其所營屏東縣內埔鄉○○村○○路二十一之一號鐵工廠內，裝設電
    表一個（電號00000000號，電表號碼0000000號），並交其保管
    ，詎其於民國八十五年十、十一月間，為降低電費開銷，竟基於毀損公物及意圖
    為自己不法之所有之犯意，擅自撬開並損壞上開前由甲○公司依法令從事公務之
    人員於職務上所裝設在上址委託由用電戶掌領保管之電表上之封印鎖，致令其不
    堪為原有封閉電表，以避免他人擅改其內計電構造之效用，並將電表內圓盤軸心
    鎖緊，使電表圓盤轉速變慢，用電計度因此失準，計竊用電力八萬五千九百七十
    三度得手，嗣於八十八年六月二十二日，經警會同甲○公司稽查人員前往上址查
    獲，並扣得該上開改造電表一個。
二、案經屏東縣警察局內埔分局報請臺灣屏東地方法院檢察署檢察官偵查起訴。
     理  由
一、訊據被告乙○○除就竊電之起始期間，辯稱係自八十八年三月間外，餘坦承不諱
    。經查：被告申請用電之前揭電號，其電費明顯下降之月份為八十五年十、十一
    月，有甲○公司屏東營運處用戶用電資料表可稽，所辯上情，要屬避重就輕之詞
    ，無可採信。（公訴意旨僅依被告自白，認被告自八十八年三月起竊電，與事實
    不符，以本院認定者為準。）次查，據甲○公司屏東營運處稽查現場之用電設備
    ，依經濟部發布之處理竊電規則暨該公司稽查手冊推算結果，本件竊電場所每日
    用電度數為八十九點六八度，有追償電費推算表足憑，則被告自八十五年十一月
    起，至查獲前一日即八十八年六月二十一日止，合計竊電八萬五千九百七十三度
    。（981×89.68–2003＝85973﹙小數點以下捨去﹚即每月以三十日計之總竊電
    日數×每日用電度數–已繳費電度＝總竊電度數；按甲○公司計算之追償電費，
    依上開處理竊電規則第六條第一項第一款及該公司稽查手冊規定，原則上概以一
    年為標準，是其計算之三萬一千四百九十四度，僅為該公司追償一年期間之電度
    ，非本案被告之竊電度數。）此外，前揭電表之封印鎖及封印鉛塊曾遭人剪開毀
    損，並將電表內圓盤軸心鎖緊，使電表圓盤轉速變慢等情，亦有甲○公司用電實
    地調查書、現場稽查照片六張及扣案經改造之電表一個足稽，事證明確，犯行洵
    堪認定，應予依法論科。
二、查公營事業機關甲○公司電表箱外之封印鉛塊，係該公司用以證明電表箱之封印
    ，為甲○所加封，即與刑法第二百二十條所稱足以為表示其用意之證明者相當，
    自應以之文書論，且已隨同出租之電表由用戶保管，被告加以毀損破壞，係犯刑
    法第一百三十八條損壞公務員委託第三人掌管之文書罪；又其改變電度表之構造
    ，使之失效不準，係犯電業法第一百零六條第三款之竊電罪。所犯上開二罪有方
    法結果之牽連關係，為牽連犯，應從重以損壞公務員委託第三人掌管之文書罪論
    處。爰審酌被告就竊電之起始時間，避重就輕，掩飾犯行，惟念其坦承主要犯行
    ，已與甲○公司達成和解，賠償其損害，及本件係屬初犯等一切情狀，量處如主
    文所示之刑。另查被告前未曾受有期徒刑以上刑之宣告，有臺灣屏東地方法院檢
    察署刑案資料查註紀錄表及本院全國前案紀錄表可佐，其因一時失慮致罹刑章，
    經此教訓，當知謹慎，信無再犯之虞，本院認其所受有期徒刑之宣告以暫不執行
    為適當，併宣告緩刑二年，以啟自新。至扣案之改造電表一個，為甲○公司所有
    ，爰不予宣告沒收，附此敘明。
據上論斷，應依刑事訴訟法第二百九十九條第一項前段，電業法第一百零六條第三款
，刑法第十一條前段、第一百三十八條、第五十五條、第七十四條第一款，罰金罰鍰
提高標準條例第一條前段，判決如主文。
本案經檢察官蔣忠義到庭執行職務。
中      華      民      國      八十九      年    四    月    二十八    日
                                      臺灣屏東地方法院刑事第一庭
                                                 法官  蔡憲德
右正本證明與原本無異。
對於本判決如有不服應於收受送達後十日內向本院提出上訴書狀上訴於台灣高等法院
高雄分院並按他造當事人之人數附具繕本。
                                          書記官   林鴻仁
中      華      民      國      八十九      年      十    月   二十八   日
附錄本案論罪科刑法條
刑法第一百三十八條：
毀棄、損壞或隱匿公務員職務上掌管或委託第三人掌管之文書、圖畫、物品，或致令
不堪用者，處五年以下有期徒刑。
電業法第一百零六條第三款：
有左列行為之一者為竊電，處五年以下有期徒刑、拘役或五百元以下罰金：
第三款：損壞或改變電度表、無效電力計、其他計電器之構造，或以其他方法使其失
效不準者。


司法院資訊處製作；財團法人民間司法改革基金會備份。
